【裁判字號】    91,易,1160
【裁判日期】    921112
【裁判案由】    賭博
【裁判全文】
臺灣桃園地方法院刑事判決                        九十一年度易字第一一六號
    公  訴  人  臺灣桃園地方法院檢察署檢察官
    被      告  壬○○
                亥○○
                丁○○
                辰○○
                戌○○
                乙○○
                庚○○
                寅○○
                午○○
                戊○○
                邱頂青
                丑○○
                甲○○
                子○○
                申○○
                己○○
                辛○○
右列被告等因賭博案件，經檢察官提起公訴（九十年度偵字第一三四四一號、一五六
七九號、一八二三六號、一八七八０號，九十一年度偵字第九二六三號）及追加起訴
（九十二年度偵字第二一一二號），本院判決如左：
    主    文
壬○○、亥○○、丁○○共同以賭博為常業，壬○○處有期徒刑陸月，亥○○處有期
徒刑貳月，丁○○處有期徒刑肆月，如易科罰金，均以參佰元折算壹日；扣案如附表
一所示之物均沒收。
辰○○連續在公眾得出入之場所賭博財物，處罰金參仟元，如易服勞役，以參佰元折
算壹日；扣案如附表一編號一至七所示之物均沒收。
戌○○、乙○○、庚○○、寅○○、午○○在公眾得出入之場所賭博財物，均處罰金
貳仟元，如易服勞役，均以參佰元折算壹日；扣案如附表一編號一至七所示之物均沒
收。
戊○○、丑○○共同以賭博為常業，戊○○處有期徒刑伍月，丑○○處有期徒刑貳月
，如易科罰金，均以參佰元折算壹日；扣案如附表二所示之物均沒收。
邱頂青共同以賭博為常業，處有期徒刑肆月，如易科罰金，以參佰元折算壹日，緩刑
貳年；扣案如附表二所示之物均沒收。
子○○、申○○在公眾得出入之場所賭博財物，均處罰金貳仟元，如易服勞役，均以
參佰元折算壹日；扣案如附表二編號一至六所示之物均沒收。
甲○○共同以賭博為常業，處有期徒刑伍月，如易科罰金，以參佰元折算壹日，緩刑
貳年；扣案如附表二、三所示之物均沒收。
己○○、辛○○共同以賭博為常業，己○○處有期徒刑伍月，辛○○處有期徒刑肆月
，如易科罰金，均以參佰元折算壹日；扣案如附表三所示之物均沒收。
    事    實
一、壬○○係設址於桃園縣桃園市○○路一三三號「瘋馬電子遊藝場」（業依電子遊
    戲場業管理條例規定辦理營利事業登記，經桃園縣政府核發營利事業登記證及電
    子遊藝場營業級別證）之負責人，基於常業賭博之犯意，自民國八十九年八月間
    起（起訴書誤載為九十年八月間），在「瘋馬電子遊藝場」此公眾得出入之場所
    ，擺設賭博性電動玩具「跑馬八人座」一台、「七靶射擊」二十台、「帶牌高手
    」十二台、「七小福」十三台等，並分別於九十年五月底，以新臺幣（下同）二
    萬五千元之薪資僱用未○○（審判期日經合法傳喚未到庭，另行審結）擔任現場
    負責人，於九十年八月間，由未○○以二萬一千元之薪資陸續僱用陳靜芳、癸○○（審判期日經合法傳喚未到庭，另行審結）、亥○○為開分員，丁○○擔任交
    付現金與賭客等工作，其等明知現場係賭博性電動玩具，猶應允受僱而與壬○○
    、未○○共同基於常業賭博之犯意，該店賭博方式為賭客先以現金向開分員開分
    ，比例視機台而定，如押注中獎可得不等倍數之積分，如不中則押注之分數被機
    器沒入而歸店方所得，如賭客不欲繼續把玩時，得按機台上累積之分數，視機台
    種類以比例兌換現金，由開分員洗分後，告知現場負責人未○○，由未○○告知
    賭客至指定地點，未○○再指示丁○○前往交付現金與賭客，而與不特定賭客賭
    博財物，並均恃此賭博性電動機具之所得或薪資收入為生活所需，而以之為常業
    ；此期間賭客辰○○基於概括犯意，至「瘋馬電子遊藝場」以店內所擺設之賭博
    性電動玩具與店方賭博財物；嗣於九十年八月十一日凌晨三時許，員警丙○○喬
    裝賭客至「瘋馬電子遊藝場」，以一千元向陳靜芳開得五百分後，把玩店內「跑
    馬八人座」之電動機具，俟累積至六千五百分，即向陳靜芳表示欲洗分，陳靜芳
    將丙○○所把玩機台洗分後，並告可兌換現金一萬三千元，陳靜芳即告知未○○
    該機台洗掉六千五百分，經未○○告知丙○○赴桃園市○○路與北埔路口「全家
    便利商店」前等候，同日五時許，丁○○到該處，拿出洗分所得之現金一萬三千
    元交予丙○○，丙○○隨即表示身分當場逮捕丁○○，並扣得附表一所示之物。
二、壬○○於遭警查辦後，於同年八月三十一日將「瘋馬電子遊藝場」之經營權讓渡
    予戊○○，戊○○並將之更名為「樂馬電子遊戲場」，且自任負責人，自九十年
    九月初某日起，基於常業賭博之犯意，在店內擺設賭博性電動玩具「跑馬八人座
    」一台、「ＰＫ」三十一台、「沙漠風暴」四台、「滿貫大亨」三台等，並以每
    月二萬五千元之薪資，僱用具有犯意聯絡之邱頂青擔任現場負責人，甲○○擔任
    交付現金與賭客等工作，再由邱頂青以每月二萬餘元不等之薪資，陸續僱用具有
    犯意聯絡之陳靜芳、癸○○（審判期日經合法傳喚未到庭，另行審結）、丑○○
    為開分員，共同利用以前揭同一手法，與不特定賭客賭博財物，當賭客欲將所得
    分數兌換現金時，則由邱頂青通知甲○○後，由甲○○交付賭客可換得之現金，
    其等均恃此賭博性電動機具之所得或薪資收入為生活所需，而以之為常業；嗣於
    九十年九月十二日零時四十分許，員警卯○○喬裝賭客至「樂馬電子遊戲場」，
    以一千元向丑○○開得一百分後，把玩店內「ＰＫ」之電動機具，俟累積至六百
    五十分時，即向丑○○表示欲洗分，丑○○將該機台分數洗掉後，告知邱頂青該
    機台分數，邱頂青即通知甲○○將兌換賭金六千五百元放置在店門口信箱內，邱
    頂青再告知卯○○至該店門口信箱內拿取賭金，卯○○至店門外信箱中取得該賭
    金後，旋即表示身分而當場查獲正在把玩電動機具而賭博財物之賭客子○○、申
    ○○，並扣得附表二所示之物。
三、戊○○於經警查獲後，於九十年十月二日（起訴書誤載為九十年十月十六日）將
    「樂馬電子遊藝場」之經營權讓渡予己○○，己○○復將之更名為「三億電子遊
    戲場」，並自任負責人，其基於常業賭博之犯意，在該店內擺設賭博性電動玩具
    「大型賓果馬戲團八人座」一台、「雙魚座」四十三台（起訴書誤載為四十四台
    ）等，以二萬五千元之薪資，僱用與之有犯意聯絡之陳仲謙（另案由公訴人移送
    本院併案審理）擔任現場負責人，並由陳仲謙以二萬元至三萬餘元不等之薪資，
    陸續僱用具有犯意聯絡之陳靜芳、辛○○為開分員，甲○○擔任交付賭金與賭客
    等工作，共同以前揭同一手法，與不特定賭客賭博財物，當賭客欲將所得分數兌
    換現金時，則由陳仲謙通知甲○○，再由甲○○交付賭客可換得之現金，其等均
    恃此賭博性電動機具之所得或薪資收入為生活所需，而以之為常業；嗣於九十年
    十月二十五日上午四時三十分許，員警酉○○喬裝賭客至「三億電子遊戲場」，
    以四千元向陳靜芳開得五千分後，把玩店內「雙魚座」之電動機具，俟累積至一
    千分時，即向陳靜芳表示欲洗分，旋於同日六時十分許，陳靜芳洗分後通知陳仲
    謙該機台分數，由陳仲謙通知甲○○將可兌換賭資一千元以香菸盒包裝放置在該
    店廁所外的小洞中，由陳靜芳告知酉○○前往取款，待酉○○取得兌換賭資後，
    隨即表示身分當場查獲，並扣得附表三所示之物。
四、案經桃園縣警察局桃園分局報告臺灣桃園地方法院檢察署檢察官及該署檢察官自
    動檢舉暨追加起訴。
    理    由
壹、右揭事實一、部分：
一、訊據被告壬○○坦承於右揭時間起經營「瘋馬電子遊藝場」並自任負責人，而擺
    設上開機台，陸續僱用未○○、陳靜芳、癸○○及被告亥○○為開分員等情不諱
    ；此與未○○、陳靜芳、癸○○及被告亥○○於警詢及偵、審中所述受僱在該店
    內之情互核相符。被告戌○○、寅○○、午○○於審判期日經合法傳喚無正當理
    由不到庭，然據其等前於警詢、偵查及本院調查中所述，及被告辰○○、乙○○
    、庚○○於警詢及偵、審中所述，均坦承右揭為警查獲時正在店內把玩電動機具
    等情不諱。然被告壬○○、亥○○及丁○○均矢口否認有共同常業賭博犯行，被
    告壬○○、亥○○均辯稱：該店係純娛樂，無洗分兌換現金之事，客人以一千元
    可以任意把玩店內機台，玩到不想玩為止云云，被告丁○○則辯稱：伊並未受僱
    在該店內工作，伊當天喝醉了，剛好經過便利商店要下來買東西，就有人問伊錢
    呢，伊不知道為何把錢拿出來云云；被告辰○○、戌○○、乙○○、庚○○、寅
    ○○、午○○亦均否認有賭博行為，均辯稱：該店係以一千元不限機台隨便讓伊
    等把玩，無洗分兌換現金之事云云。然查：
    (一)員警丙○○喬裝賭客於右揭時間至「瘋馬電子遊藝場」，以一千元向陳靜芳開
      得五百分後，把玩店內「跑馬八人座」之電動機具，俟累積至六千五百分，即
      向陳靜芳表示欲洗分，陳靜芳將丙○○所把玩機台洗分後，並告可兌換現金一
      萬三千元，陳靜芳即告知未○○該機台洗掉六千五百分，經未○○告知丙○○
      赴桃園市○○路與北埔路口「全家便利商店」前等候，同日五時許，被告丁○○到該處，拿出洗分所得之現金一萬三千元交予丙○○，丙○○隨即表示身分
      當場逮捕，並自其身上扣得四萬六千六百元，隨即進入「瘋馬電子遊藝場」當
      場查獲正把玩電動機具而賭博財物之賭客即被告戌○○、辰○○、乙○○、庚○○、寅○○、午○○等人，並扣得附表一所示之物等情，業據證人丙○○於
      偵查及本院調查中證述明確（見九十年度偵字第一三四四一號卷第一二四至一
      二五頁，本院九十二年二月十日訊問筆錄），復有警製扣押筆錄、扣押物品目
      錄表、現場紀錄表及現場照片等（見同上偵查卷第一七至一九、二四、七五至
      七八頁）附卷可稽。依被告辰○○、戌○○、乙○○、庚○○、寅○○、午○○等人於警詢中所述（見同上偵查卷第四二至五八頁），該店店門係打開對外
      直接營業，可知該址確為公眾得出入之場所。
    (二)該店賭博方式，確係由賭客交付現金與開分員開分，比例視機台而定，如押注
      中獎可得不等倍數之積分，如不中則押注之分數被機器沒入而歸店方所得，如
      賭客不欲繼續把玩時，得按機台上累積之分數，視機台種類以比例兌換現金等
      情，業據被告辰○○於本院調查中供承：（是否知道該遊藝場可以洗分兌換現
      金？）知道，不過伊在該處還沒有兌換過現金，因為伊每次開分的分數都玩到
      完，（到該處消費過幾次？）在被查獲前大概有五、六次，伊第一次是何時去
      伊不記得了，（到該處玩何種機台？）玩ＰＫ即撲克牌，伊只記得每次都是一
      千元去開分，但是可以開幾分已經不記得，分數及現金的兌換比例也記不清楚
      ，就伊所知贏得分數是可以兌換現金的，（第一次去的時候店裡有無告知開分
      及兌現等方式？）好像是牆壁上就有貼，內容大概是打到小柳即同花順就贈幾
      分，打到鐵支就贈送幾分等等，就伊個人而言，如果剩下的分數就跟現場開分
      的小姐講說留著等待下次再玩，伊並沒有在現場洗過分數，伊等去該處消費過
      後有登記個人資料，事後去玩的時候遊藝場還有贈送分數給伊等過等語明確（
      見本院九十二年二月十日訊問筆錄）；即被告乙○○於本院調查中亦坦承該處
      確係賭博性電玩之事（見本院九十二年九月二十七日訊問筆錄）；此與證人即
      喬裝員警丙○○前揭於本院調查中所述，其把玩機台後確有向開分員表示洗分
      兌換現金等情相符。
    (三)被告壬○○、亥○○雖均辯稱該店係以一千元讓客人任意把玩機台，把玩到不
      想玩為止，分數不可兌換現金云云。被告辰○○、乙○○其後翻異前詞，與被
      告戌○○、庚○○、寅○○、午○○等人均辯稱：該店係以一千元不限機台隨
      便讓伊等把玩，無洗分兌換現金之事云云。然依卷附該店之開會規定「˙˙˙
      5.主動詢問客人要不要開分（機台無分數）6.分券一定要加1000元方可開分，
      3000元方可移機台，如無照規定經幹部發現一律開除˙˙˙8.以上規定細節由
      各班幹部宣導並嚴格執行，三班小姐確實執行，如未執行者，超過三次，請自
      行走路」等語（見同上偵查卷第六一頁），而未○○就此於本院調查中供稱：
      （開會規定）好像是以前一個幹部寫的，該規定是貼在辦公室的公佈欄讓大家
      遵守照此規定來做等語（見本院九十二年二月十日訊問筆錄）；則依該開會規
      定所載，顯與上開所述任意把玩機台之情相左。再依附表一編號八所示扣案之
      宣傳卡片，其上載有「每天贈送1500分免費試玩券，新會員加贈3000分」等語
      ，若依其等所言，讓客人任意把玩，玩到不想玩為止，則機台分數顯然毫無意
      義可言，何必以該宣傳廣告強調贈分方式，藉此鼓勵客人上門消費？參以前揭
      扣案電玩機具，均係以分數押注方式，靠運氣決定輸贏，此顯然與一般益智型
      或需技巧之電動機具把玩方式相左，而客人每次需以一千元開分等情，已如前
      述，且查獲現場又無任何兌換彩券或禮品，何以客人願在該店耗費大量時間、
      金錢？顯見該店確係以機台與賭客對賭，賭客係以所贏得機台分數兌換現金。
      其等上開所辯，核與扣案物所呈現之事證不符，顯係飾卸之詞，難以憑採。
    (四)被告壬○○雖辯稱：未僱用被告丁○○云云，被告丁○○亦辯稱：未在該店工
      作，伊當天喝醉了，不知道為何拿錢給員警丙○○云云。然查，證人丙○○就
      此於本院調查中證稱：（有無告訴你如何拿錢？）陳靜芳就跟未○○講說三號
      的機台洗掉六千五百分，伊就看到未○○用行動電話聯絡，之後未○○就跟伊
      說到桃園市○○路跟北埔路口的全家便利商店等候，會有人拿錢給伊，該處距
      離遊藝場約十五公尺遠，之後伊就依約定到該處等，就看到丁○○騎摩托車到
      伊身旁，然後丁○○就從他身上拿一萬三千元給伊，還問伊數目對不對，之後
      伊就表明員警的身分查獲他等語明確。而經本院勘驗被告丁○○之警詢錄音帶
      （見本院九十二年十月二十九日審判筆錄），被告丁○○對於員警詢問事項均
      能了解其意，並依所詢問問題回答，況且其係先於警詢中供稱：伊把他認錯人
      了，以為他是伊朋友，才把錢拿給他等語（見同上偵查卷第三一頁），根本無
      其所辯因喝酒而有意識不清楚之情。參以證人丙○○在表明欲洗分兌換現金後
      ，被告丁○○隨即前往指定交付現金為警當場查獲，其當係受未○○之指示而
      為，而共同受僱在該遊藝場，至為明確。
    (五)依前揭扣案機台數量，及被告壬○○於本院調查中所述：（遊藝場固定僱用幾
      位員工？）三到四位，每個月薪水大概二萬元左右，（遊藝場地是何人所有？
      ）不是伊的，是用租的，每個月租金是七萬元等語（見本院九十二年二月十日
      訊問筆錄），足見該場地頗具規模，購入機台之價格不斐，經營成本不貲，被
      告壬○○顯係恃此賭博營收為生，被告亥○○、丁○○明知其情，猶受僱在現
      場分別擔任開分員、交付現金等工作，其等顯然有以受僱薪資所得為生，而有
      犯意聯絡及行為分擔。
綜右事證，被告壬○○、亥○○、丁○○否認共同常業賭博犯罪之辯解，被告辰○○
、戌○○、乙○○、庚○○、寅○○、午○○否認賭博犯罪之辯解，均係臨訟飾卸之
詞，難以憑採，本件事證明確，應依法論科。
二、核被告壬○○、亥○○、丁○○所為，均係犯刑法第二百六十七條之常業賭博罪
    ，其等與未○○、陳靜芳及癸○○間，具有犯意聯絡及行為分擔，皆為共同正犯
    。至被告辰○○、戌○○、乙○○、庚○○、寅○○、午○○所為，則均係犯刑
    法第二百六十六條第一項前段之賭博罪。被告辰○○右揭先後多次至「瘋馬電子
    遊藝場」賭博財物，時間緊接，所犯係構成要件相同之罪，顯係基於概括犯意反
    覆為之，為連續犯，應依刑法第五十六條規定論以一罪並加重其刑，公訴人僅起
    訴被告辰○○右揭為警查獲當次之賭博犯行，而漏未將其查獲前之其餘賭博犯行
    論列，然此部分與已起訴間具有連續犯之裁判上一罪關係，本院自應併與審理。
    爰審酌被告壬○○擺設賭博性電動玩具足以使賭客沉迷，造成社會風氣之敗壞，
    被告亥○○、丁○○共同參與之程度，及被告辰○○、戌○○、乙○○、庚○○
    、寅○○、午○○均係賭客，其等冀圖僥倖獲取財物之心態，暨犯罪之動機、目
    的、所生危害程度、犯後一再飾詞否認等一切情狀，分別量處如主文所示之刑，
    並就被告壬○○、亥○○、丁○○等所受宣告之有期徒刑諭知易科罰金之折算標
    準，及就被告辰○○、戌○○、乙○○、庚○○、寅○○、午○○所受宣告之罰
    金諭知易服勞役之折算標準，以示懲儆。扣案附表一編號一至四所示賭博性電動
    玩具，均係當場賭博之器具，另附表一編號五至七所示賭資，則係兌換籌碼處之
    財物，均應依刑法第二百六十六條第二項之規定，對被告壬○○、亥○○、丁○○、辰○○、戌○○、乙○○、庚○○、寅○○、午○○等人宣告沒收之；而附
    表一編號八、九所示之物，則係被告壬○○所有供經營本件賭博性電動玩具所用
    之物，應依刑法第三十八條第一項第二款之規定，對被告壬○○、亥○○、丁○○併與宣告沒收。至未○○身上查扣逾附表一編號七所示金額（即八千元）部分
    ，依其於本院調查中所述：該四萬元現金是一疊放在一個口袋裡面，不過裡面有
    部分是公司的錢，有八千元是伊的錢，伊當天並沒有帶錢包等語，是此部分爰不
    為沒收宣告，附此敘明。
三、被告戌○○、寅○○、午○○於審判期日經合法傳喚無正當理由不到庭，其等所
    犯係應科以罰金刑，爰不待其陳述，逕行判決。
貳、右揭事實二、部分：
一、訊據被告戊○○坦承於右揭時間起經營「樂馬電子遊藝場」並自任負責人，而擺
    設上開機台，陸續僱用陳靜芳、癸○○及被告邱頂青、甲○○、丑○○等情不諱
    ；此與陳靜芳、癸○○及被告邱頂青、甲○○、丑○○於本院調查中所述受僱在
    該店內之情互核相符。被告子○○、申○○亦於警詢及偵、審中坦承右揭為警查
    獲時正在店內把玩電動機具等情不諱。然被告戊○○、丑○○則矢口否認有共同
    常業賭博犯行，辯稱：伊不知道店內員工為何會有換錢的事情云云，被告丑○○
    則辯稱：該店係純娛樂，不知道有洗分兌換現金之事云云；被告子○○、申○○
    亦均否認有賭博行為，均辯稱：該店係不限機台隨便讓伊等把玩，無洗分兌換現
    金之事云云。然查：
    (一)員警卯○○喬裝賭客於右揭時間至「樂馬電子遊戲場」，以一千元向被告丑○○開得一百分後，把玩店內「ＰＫ」之電動機具，俟累積至六百五十分時，即
      向被告丑○○表示欲洗分，被告丑○○將該機台分數洗掉後，告知被告邱頂青
      該機台分數，被告邱頂青即通知被告甲○○將兌換賭金六千五百元放置在店門
      口信箱內，被告邱頂青再告知卯○○至該店門口信箱內拿取賭金，卯○○至店
      門外信箱中取得該賭金後，旋即表示身分當場查獲正把玩電動機具而賭博財物
      之賭客即被告子○○、申○○，並扣得附表二所示之物等情，業據證人卯○○
      於本院審理時證述明確（見本院九十二年十月二十九日審判筆錄），並有警製
      現場紀錄表、扣押筆錄及扣押物品目錄表等（見九十年度偵字第一五六七九號
      卷第一一至一四頁）附卷可稽。依被告子○○、申○○於警詢中所述（見同上
      偵查卷第三四至三八頁），其等均係直接進入該店把玩，可知該址確為公眾得
      出入之場所。
    (二)該店賭博方式，確係由賭客交付現金與開分員開分，比例視機台而定，如押注
      中獎可得不等倍數之積分，如不中則押注之分數被機器沒入而歸店方所得，如
      賭客不欲繼續把玩時，得按機台上累積之分數，視機台種類以比例兌換現金等
      情，除據證人卯○○證述明確如前外，被告甲○○於本院調查中亦供承：（你
      當天為何會被警察查獲？）伊以為警察是賭客，換錢給他就被查獲了，（你為
      何會換錢給他？）公司的老闆姓林，他指示伊擔任換錢的工作，現場的負責人
      會跟伊講說賭客可以換多少錢，伊身上都會帶現金，上班時公司會給伊˙˙˙
      當天邱頂青跟伊說換錢給警察，伊才把錢投到信箱內，（你知不知道店內換錢
      的方式？）客人把玩機台，有剩餘分數的話跟開分小姐講要洗分，開分小姐再
      跟邱頂青講，由邱頂青跟伊說拿多少錢放在信箱，伊就依照他的指示這樣做˙
      ˙˙（店裡面的機台有無純娛樂的機台？）沒有，都是可以洗分換錢的等語，
      被告邱頂青就此於本院調查中亦供承：店裡面有洗分換錢，現場並不是伊在主
      導的，上開甲○○所述均實在沒有意見，店裡面是有經營賭博性電玩˙˙˙洗
      分的錢是開分小姐算的跟伊講，伊打公司留給伊的電話跟甲○○聯絡通知他去
      放錢˙˙˙（店裡面的機台有無純娛樂的機台？）沒有等語明確（以上見本院
      九十二年七月四日訊問筆錄），且互核一致。參以卷附該遊藝場之分券（見同
      上偵查卷第四七頁），其上載有「PK1000分」之字樣，及放棄分數表（見同上
      偵查卷第四八、五一頁）有客人放棄分數之記載，而開洗分紀錄表（見同上偵
      查卷第五０、五三頁）均有各該編號機台上班開分、下班開分及總開、總洗之
      計算，足認把玩機台所獲取分數並非毫無意義，而前揭扣案電玩機具，均係以
      分數押注方式，靠運氣決定輸贏，此顯然與一般益智型或需技巧之電動機具把
      玩方式相左，且現場亦無任何兌換彩券或禮品之情事，更足證該店確係以機台
      與賭客對賭，賭客係以所贏得機台分數兌換現金。被告子○○、申○○前開所
      辯核與前揭事證不符，難以憑信。
    (三)被告戊○○雖辯稱：對於店內員工以分數兌換現金賭博之事並不知情云云；被
      告丑○○則辯稱：伊不知道店內有洗分兌換現金之事云云。然查，依被告甲○○前揭本院調查中所述：公司的老闆姓林，他指示伊擔任換錢的工作等語，及
      被告邱頂青前揭本院調查中所述：伊打公司留給伊的電話跟甲○○聯絡通知他
      去放錢等語，而被告甲○○所交付之金錢來源，依其於本院調查中所述，均係
      店內所交付（見本院九十二年八月八日訊問筆錄），則被告邱頂青前揭通知被
      告甲○○交付賭資、被告甲○○交付賭資與賭客等行為，均係因受僱於被告戊○○並依其所指示之工作而為，被告戊○○所辯毫不知情云云，顯係飾卸之詞
      。又依被告甲○○於本院調查中所述：（現場開分小姐知道店裡面的開分方式
      ？）他們應該都知道，因為他們都在現場服務，而且店裡面每個機台都是這樣
      等語，及證人卯○○於本院審理時所述：˙˙˙就跟開分員說要洗分，之後開
      分員就把分數洗掉，告訴邱頂青等語，且被告丑○○於本院調查時亦自承：˙
      ˙˙洗分都是經理在洗的，客人要走的時候都會叫經理過來看分數再把分數洗
      掉等語（見本院九十二年九月二十六日訊問筆錄），難謂其對於客人要求洗分
      目的在兌換賭資一事毫無所悉。
    (四)依前揭扣案機台數量，及現場查獲員工有陳靜芳、癸○○及被告邱頂青、甲○○、丑○○等人，及其等於警詢及本院調查中所述受僱薪資分別為二萬五千元
      至二萬餘元不等等情，顯見該場地頗具規模，購入機台之價格不斐，經營成本
      不貲，被告戊○○顯係恃此賭博營收為生，被告邱頂青、甲○○、丑○○明知
      其情，猶受僱分別擔任現場管理、交付現金、開分員等工作，其等顯然有以受
      僱薪資所得為生，而有犯意聯絡及行為分擔。
綜上所述，被告戊○○、丑○○否認共同常業賭博犯罪之辯解，被告子○○、申○○
否認賭博犯罪之辯解，均係卸責之詞，難以憑採，本件事證明確，應依法論科。
二、核被告戊○○、邱頂青、甲○○、丑○○所為，均係犯刑法第二百六十七條之常
    業賭博罪，其等與陳靜芳及癸○○間，具有犯意聯絡及行為分擔，皆為共同正犯
    。至被告子○○、申○○所為，則係犯刑法第二百六十六條第一項前段之賭博罪
    。爰審酌被告戊○○擺設賭博性電動玩具足以使賭客沉迷，造成社會風氣之敗壞
    ，被告邱頂青、丑○○共同參與程度，及被告子○○、申○○均係賭客，其等冀
    圖僥倖獲取財物之心態，暨犯罪之動機、目的、所生危害程度、犯後一再飾詞否
    認等一切情狀，分別量處如主文所示之刑，並就被告戊○○、邱頂青、丑○○等
    所受宣告之有期徒刑諭知易科罰金之折算標準，及就被告子○○、申○○所受宣
    告之罰金諭知易服勞役之折算標準，以示懲儆（被告甲○○部分，在本件為警查
    獲後仍繼續受僱在同址工作，核屬單一常業犯行，其量刑部分詳後參所述）。末
    查，被告邱頂青前此未曾受有期徒刑以上刑之宣告，其於本院審理時坦承右揭犯
    行，足認其深表悔意，經此偵、審教訓，信無再犯之虞，本院認對其所宣告之刑
    以暫不執行為適當，併予宣告緩刑二年，用啟自新。扣案附表二編號一至四所示
    賭博性電動玩具，均係當場賭博之器具，另附表二編號五、六所示賭資，則係兌
    換籌碼處之財物，均應依刑法第二百六十六條第二項之規定，對被告戊○○、邱
    頂青、甲○○、丑○○、子○○、申○○等人宣告沒收之；而附表二編號七所示
    現金，依被告邱頂青於本院調查中所述：二十萬元用來支出店內的開銷等語，及
    編號八至十三所示之物，顯然係被告戊○○所有供右揭經營賭博性電動玩具所用
    ，應依刑法第三十八條第一項第二款之規定，對被告戊○○、邱頂青、甲○○、
    丑○○併與宣告沒收。
參、右揭事實三、部分：
一、訊據被告己○○坦承右揭頂下「樂馬電子遊藝場」之經營權，將之更名為「三億
    電子遊戲場」，並自任負責人而擺設上開機台，而陸續僱用陳仲謙及被告陳靜芳
    、辛○○及甲○○等情不諱，此與陳靜芳及被告辛○○、甲○○於本院調查中所
    述、被告陳仲謙於警詢中所述受僱在該店內之情互核相符。然被告己○○、辛○○則矢口否認有共同常業賭博犯行，被告己○○辯稱：被查獲時伊現場還沒有開
    始營業，伊頂下遊藝場後的消費方式為一千元開分後玩到完，如果沒有分數就再
    交錢，如果有剩分數的話登記下來，下次可以再玩云云；被告辛○○則辯稱：伊
    不知道店內有洗分換現金之事云云。然查：
    (一)員警酉○○於右揭時間喬裝賭客至「三億電子遊戲場」，以四千元向陳靜芳開
      得五千分後，把玩店內「雙魚座」之電動機具，俟累積至一千分時，即向陳靜
      芳表示欲洗分，陳靜芳洗分後通知陳仲謙該機台分數，由陳仲謙通知被告甲○○將可兌換賭資一千元以香菸盒包裝放置在該店廁所外的小洞中，由陳靜芳告
      知酉○○前往取款，待酉○○取得兌換賭資後，隨即表示身分當場查獲，並扣
      得附表三所示之物等情，業據證人酉○○於本院調查中證述明確（見本院九十
      二年八月八日訊問筆錄），並有警製臨檢紀錄表、搜索扣押筆錄、扣押物品目
      錄表及現場照片等（見九十年度偵字第一八二三六號卷第二八、三二至三五頁
      ）附卷可稽。依員警酉○○於本院調查中所述，其係直接進入該店內把玩，可
      知該址確為公眾得出入之場所。
    (二)被告己○○自被告戊○○頂下該店經營權後，該遊藝場內確仍繼續經營賭博性
      電動玩具，其賭博方式係以機台與賭客對賭，賭客係以所贏得機台分數兌換現
      金乙情，除據證人酉○○證述明確如前外；被告甲○○於本院調查中亦供承：
      （九十年十月二十五日時有在同一遊樂場被查獲？）有，（在那個遊樂場工作
      性質？）跟之前一樣，只是老闆換了等語不諱（見本院九十二年七月四日訊問
      筆錄）；及被告辛○○亦於警詢中坦承：7PK賭博機台是以十比一的方式開分
      ，即一千元開十分，但每押二分在螢幕上即出現二十分，中牌後之倍數伊不清
      楚，伊只知道要押滿四十分以上才可以洗分，而洗分是以一比一百的方式洗分
      ，即四十分換四千元，而賓果馬戲團開分的方式則為一比一的方式開分，即一
      千元開一千分，中獎倍數也是一比一，即押五十分賠五十分，要滿三千分以上
      才可以洗分，洗分是以一比一之方式˙˙˙（客人洗分後，你們公司如何將錢
      拿給客人？）客人洗分後，伊等要通知公司的幹部陳仲謙，之後陳仲謙會先叫
      甲○○拿錢去指定的地點，並以電話通知洗分之客人到指定的地點拿錢等語明
      確（見同上偵查卷第二０頁）；而扣案之開洗分紀錄表，確有各該編號機台上
      班開分、下班開分及總開、總洗之計算。
    (三)被告己○○辯稱查獲當時該店尚未營業云云。然其業於本院調查中自承：（九
      十年十月二十五日，被警查獲的陳仲謙是你僱用的？）是的，是伊朋友介紹的
      伊請他來幫忙的，他負責現場所有的大小事情˙˙˙（營業所得也是他從現場
      算完以後拿給你的？）他收到以後交接到店裡面，伊再自己過去拿跟他算等語
      （見本院九十二年八月八日訊問筆錄），而右揭為警查獲時，現場確有員工陳
      仲謙、陳靜芳及被告辛○○、甲○○；依被告甲○○於本院調查中所述，其右
      揭為警查獲時現場仍有在營業等語，及證人酉○○於本院調查中亦證稱：現場
      機台都是開著，螢幕都有顯示等語，被告己○○空言否認有實際經營之事，自
      不足取。至其復辯稱：現場以一千元開分，玩到沒有分數後就再交錢，如果有
      剩分數就再登記下來，留待下次再玩云云，不僅核與前揭事證未符，且其於偵
      查及本院調查時，均未提及此事，再佐以陳仲謙於警詢中所述：˙˙˙玩法為
      客人進入收取一千元玩至客人不想玩為止，無任何開分等語，陳靜芳於警詢中
      所述：˙˙˙伊等公司客人入場都是拿一千元玩到不想玩為止等語（以上見同
      前偵查卷第九頁反面、一七頁），亦核與被告己○○前揭所辯相悖，更足徵其
      等以現場無洗分兌換現金而係純娛樂之辯解，為臨訟飾卸之詞。
    (四)被告辛○○雖辯稱對於店內有兌換現金一事並不知情云云。然其於警詢中就店
      內與賭客賭博方式及洗分兌換現金等情，均能明確陳述如前，且與證人酉○○
      及被告甲○○所述互核一致，其辯稱對此毫不知情一事，已難憑信。偵查中將
      其送法務部調查局以控制問題法、混合問題法實施測謊，就樂馬遊藝場沒有洗
      分兌換現金情事、甲○○沒有兌換現金給客人等問題，經測試結果呈情緒波動
      反應，研判有說謊，有該局九十一年二月十九日所出具調科參字第九００八六
      七六０號測謊報告書（見同前偵查卷第九四頁）附卷可稽，更足見其畏罪情虛
      。雖被告辛○○復以：因為警察跟伊說，只要伊承認就讓伊早點走，警詢筆錄
      是員警寫好後叫伊照唸在上面簽名云云，而否認其上開自白真實性。惟查，證
      人即製作其警詢筆錄員警巳○○就此於本院調查中證稱：當初查獲後帶到桃園
      分局去，在分局裡面做的，這都是他自己說的，全程都有錄音˙˙˙伊是根據
      他所述的意思，經過整理後，並沒有完全照錄，擷取主要的意思，並不是說寫
      好以後叫他照唸並且簽名等語（見本院九十二年八月八日訊問筆錄）；經本院
      勘驗被告辛○○警詢錄音帶結果（見本院九十二年十月二十九日審判筆錄），
      其內容確為員警與被告辛○○間一問一答之對話方式，對話過程連續而未中斷
      ，員警在詢問被告辛○○每一問題之後，均有與之確認其真意是否如此，此對
      談內容大致與卷附警詢筆錄相同，實無被告辛○○所述係員警要其照唸之情。
    (五)依前揭扣案機台數量，及現場查獲員工有陳仲謙、陳靜芳及被告辛○○、甲○○等人，及其等於警詢及本院調查中所述受僱薪資分別為二萬五千元等情，顯
      見該場地頗具規模，購入機台之價格不斐，經營成本不貲，被告己○○顯有恃
      此賭博營收為生，被告辛○○、甲○○明知其情，猶受僱分別擔任現場開分員
      、交付現金等工作，其等顯然有以受僱薪資所得為生，而有犯意聯絡及行為分
      擔。
綜上，被告己○○、辛○○否認共同常業賭博犯罪之辯解，均係卸責之詞，難以憑採
，從而事證明確，應依法論科。
二、核被告己○○、辛○○及甲○○所為，均係犯刑法第二百六十七條之常業賭博罪
    ，其等與陳仲謙、陳靜芳間，具有犯意聯絡及行為分擔，皆為共同正犯。被告甲○○右揭事實二為警查獲後，仍繼續在同址工作，核屬單一常業犯行，應單純論
    以一常業賭博犯行罪。至公訴意旨認被告邱頂青有僱用陳靜芳及被告辛○○、甲○○之行為，而認其此部分有共同參與之情，然本件為警查獲時，被告邱頂青並
    未在場，而被告甲○○於本院調查中亦供稱：第二次查獲時，被告邱頂青已經沒
    有做了，由陳仲謙代替他的工作等語（見本院九十二年七月四日訊問筆錄），是
    公訴人此部分所指尚有未合，然公訴意旨認此部分包括在被告邱頂青前揭事實二
    所犯共同常業賭博犯行間，為實質上一罪，爰不另為無罪諭知。爰審酌被告己○○擺設賭博性電動玩具足以使賭客沉迷，造成社會風氣之敗壞，被告辛○○、甲○○共同參與程度，暨犯罪之動機、目的、所生危害程度，被告己○○、辛○○
    犯後一再飾詞否認等一切情狀，分別量處如主文所示之刑，並諭知易科罰金之折
    算標準，以示懲儆。末查，被告甲○○前此未曾受有期徒刑以上刑之宣告，其於
    本院審理時坦承右揭犯行，足認其深表悔意，經此偵、審教訓，信無再犯之虞，
    本院認對其所宣告之刑以暫不執行為適當，併予宣告緩刑二年，用啟自新。扣案
    附表三編號一至二所示賭博性電動玩具，均係當場賭博之器具，另附表三編號三
    所示賭資，則係兌換籌碼處之財物，均應依刑法第二百六十六條第二項之規定，
    對被告己○○、辛○○、甲○○等人宣告沒收之；附表三編號四至九所示之物，
    係被告己○○所有供右揭經營賭博性電動玩具所用，而附表三編號十所示現金，
    係自陳仲謙身上扣得，而依被告己○○前揭於本院調查中所述：（營業所得也是
    他從現場算完以後拿給你的？）他收到以後交接到店裡面，伊再自己過去拿跟他
    算等語，可認此係該遊藝場當日營業所得，核屬犯罪所得之物，應分別依刑法第
    三十八條第一項第二款、第三款之規定，對被告戊○○、辛○○、甲○○併與宣
    告沒收。至在共同被告陳靜芳身上雖扣得現金二萬二百元，然依其於本院調查中
    所述：那個錢是用來繳房租的，伊當時在桃園租房子等語（見本院九十二年八月
    八日訊問筆錄），此部分並無證據足以證明為兌換籌碼處財物，亦無從認定為該
    遊藝場當日營業所得，爰不為沒收諭知，附此敘明。
據上論斷，應依刑事訴訟法第二百九十九條第一項前段、第三百零六條，刑法第二十
八條、第五十六條、第二百六十六條第一項、第二項、第二百六十七條、第四十一條
第一項前段、第四十二條第二項、第七十四條第一款，罰金罰鍰提高標準條例第一條
前段、第二條，判決如主文。
本案經檢察官鍾和憲到庭執行職務。
中      華      民      國    九十二    年     十一     月     十二     日
                                臺灣桃園地方法院刑事第五庭
                                    審判長法  官  江振義
                                          法  官  林婷立
                                          法  官  許泰誠
右正本證明與原本無異。
如不服本判決，應於判決送達後十日內，向本院提出上訴狀。
                                  書記官  王嘉麒
中      華      民      國    九十二    年     十一     月     二十     日
附表一
┌───┬─────────┬─────┬────────────────
│編號  │物品名稱          │數量      │沒收之依據
├───┼─────────┼─────┼────────────────
│一    │跑馬八人座機台（含│一台      │刑法第二百六十六條第二項
│      │ＩＣ板）          │          │
├───┼─────────┼─────┼────────────────
│二    │帶牌高手機台（含Ｉ│十二台    │刑法第二百六十六條第二項
│      │Ｃ板）            │          │
├───┼─────────┼─────┼────────────────
│三    │七靶射擊機台（含Ｉ│二十台    │刑法第二百六十六條第二項
│      │Ｃ板）            │          │
├───┼─────────┼─────┼────────────────
│四    │七小福機台（含ＩＣ│十三台    │刑法第二百六十六條第二項
│      │板）              │          │
├───┼─────────┼─────┼────────────────
│五    │丁○○交付喬裝員警│一萬三千元│刑法第二百六十六條第二項
│      │之賭資            │          │
├───┼─────────┼─────┼────────────────
│六    │丁○○身上查扣賭資│四萬六千六│刑法第二百六十六條第二項
│      │                  │百元      │
├───┼─────────┼─────┼────────────────
│七    │未○○身上查扣賭資│三萬二千元│刑法第二百六十六條第二項
├───┼─────────┼─────┼────────────────
│八    │瘋馬遊藝場宣傳小卡│五十張    │刑法第三十八條第一項第二款
│      │片                │          │
├───┼─────────┼─────┼────────────────
│九    │機台開分鑰匙      │一支      │刑法第三十八條第一項第二款
└───┴─────────┴─────┴────────────────
附表二
┌───┬─────────┬─────┬────────────────
│編號  │物品名稱          │數量      │沒收之依據
├───┼─────────┼─────┼────────────────
│一    │ＰＫ台（含ＩＣ板）│三十一台  │刑法第二百六十六條第二項
├───┼─────────┼─────┼────────────────
│二    │沙漠風暴機台（含Ｉ│四台      │刑法第二百六十六條第二項
│      │Ｃ板）            ││
├───┼─────────┼─────┼────────────────
│三    │滿貫大亨機台（含Ｉ│三台      │刑法第二百六十六條第二項
│      │Ｃ板）            │          │
├───┼─────────┼─────┼────────────────
│四    │跑馬八人座（含ＩＣ│一台      │刑法第二百六十六條第二項
│      │板）              │          │
├───┼─────────┼─────┼────────────────
│五    │甲○○交付喬裝員警│六千五百元│刑法第二百六十六條第二項
│      │之賭資            │          │
├───┼─────────┼─────┼────────────────
│六    │甲○○身上查扣賭資│四萬三千元│刑法第二百六十六條第二項
├───┼─────────┼─────┼────────────────
│七    │三樓辦公室查扣現金│二十萬元  │刑法第三十八條第一項第二款
├───┼─────────┼─────┼────────────────
│八    │會員名冊          │四十五張  │刑法第三十八條第一項第二款
├───┼─────────┼─────┼────────────────
│九    │側門鑰匙          │一支      │刑法第三十八條第一項第二款
├───┼─────────┼─────┼────────────────
│十    │側門鐵捲門遙控器  │一個      │刑法第三十八條第一項第二款
├───┼─────────┼─────┼────────────────
│十一  │開分鑰匙          │一支      │刑法第三十八條第一項第二款
├───┼─────────┼─────┼────────────────
│十二  │中班機台開洗分報表│一份      │刑法第三十八條第一項第二款
├───┼─────────┼─────┼────────────────
│十三  │早班機台開洗分報表│一份      │刑法第三十八條第一項第二款
└───┴─────────┴─────┴────────────────
附表三
┌───┬─────────┬─────┬────────────────
│編號  │物品名稱          │數量      │沒收之依據
├───┼─────────┼─────┼────────────────
│一    │賓果八人座（含ＩＣ│一台      │刑法第二百六十六條第二項
│      │板九片）          │          │
├───┼─────────┼─────┼────────────────
│二    │雙魚座（含ＩＣ板）│四十三台  │刑法第二百六十六條第二項
├───┼─────────┼─────┼────────────────
│三    │甲○○交付喬裝員警│一千元    │刑法第二百六十六條第二項
│      │之賭資            │          │
├───┼─────────┼─────┼────────────────
│四    │客人名冊          │四本      │刑法第三十八條第一項第二款
├───┼─────────┼─────┼────────────────
│五    │客人名單          │一張      │刑法第三十八條第一項第二款
├───┼─────────┼─────┼────────────────
│六    │員工守則          │二張      │刑法第三十八條第一項第二款
├───┼─────────┼─────┼────────────────
│七    │帳單              │二張      │刑法第三十八條第一項第二款
├───┼─────────┼─────┼────────────────
│八    │行動電話          │一支      │刑法第三十八條第一項第二款
├───┼─────────┼─────┼────────────────
│九    │藏放三所示賭資之香│一只      │刑法第三十八條第一項第二款
│      │菸盒              │          │
├───┼─────────┼─────┼────────────────
│十    │陳仲謙身上查扣當日│二千四百七│刑法第三十八條第一項第三款
│      │營業所得          │十元      │
└───┴─────────┴─────┴────────────────
附錄本判決論罪科刑所依據之法條：
中華民國刑法第二百六十六條
 (普通賭博罪與沒收物)
在公共場所或公眾得出入之場所賭博財物者，處一千元以下罰金。但以供
人暫時娛樂之物為賭者，不在此限。
當場賭博之器具與在賭檯或兌換籌碼處之財物，不問屬於犯人與否，沒收
之。
中華民國刑法第二百六十七條
 (常業賭博罪)
以賭博為常業者，處二年以下有期徒刑，得併科一千元以下罰金。


司法院資訊處製作；財團法人民間司法改革基金會備份。
